Minutes et répertoires du notaire Jacques GOGUIER, 16 janvier 1646 - 5 octobre 1656 (étude XII)
Archives nationales
- Minutes de Jacques GOGUIER, 1646 - 1656; MC/ET/XII/83 - MC/ET/XII/117
  - Minutes. 1650, janvier - 1650, mars, janvier 1650 - mars 1650; MC/ET/XII/93
    - Constitution. LEFEBVRE, Jean. HURE, Claude., 5 mars 1650; MC/ET/XII/93
      constitution de rente; Lefebvre, Jean; Hure, Claude
    - Déclaration. PARANT, Nicolas. AMYOT. GARNIER., 7 mars 1650; MC/ET/XII/93
      déclaration; Parant, Nicolas; Amyot; Garnier
    - Apprentissage, empeseuse et faiseuse de collets. DU BIGNAU, Madeleine. BAUDOUYN, Claude., 7 mars 1650; MC/ET/XII/93
      contrat d'apprentissage; Du Bignau, Madeleine; Baudouyn, Claude
    - Transport. SANTEUIL, Marie. PARANT, Nicolas., 7 mars 1650; MC/ET/XII/93
      cession; Santeuil, Marie; Parant, Nicolas
    - Vente de blé. MESURET (de), Jacques. LECONTE, Jean., 8 mars 1650; MC/ET/XII/93
      acte de vente; Mesuret (de), Jacques; Leconte, Jean
    - Apprentissage, patissier et cuisinier. COLLET, Pierre. MIGNOT, Louis., 8 mars 1650; MC/ET/XII/93
      contrat d'apprentissage; Collet, Pierre; Mignot, Louis
    - Bail à rente. LE MARESCHAL, Eustache. HUART, Louis., 9 mars 1650; MC/ET/XII/93
      bail; Le Mareschal, Eustache; Huart, Louis
    - Atermoiement. Créanciers VARIE., 9 mars 1650; MC/ET/XII/93
      accord; Varie (Créanciers De)
    - Quittance. LUILLIER, Elisabeth. PERRELLE, Robert., 9 mars 1650; MC/ET/XII/93
      quittance; Luillier, Elisabeth; Perrelle, Robert
    - Offres. FAVIER, Louis-Eustache. FIANY (de), Camille., 9 mars 1650; MC/ET/XII/93
      Favier, Louis Eustache; Fiany, Camille de
    - Compte et Obligation. MACHAULT (de), Jean-François. ANDELE, Jean., 10 mars 1650; MC/ET/XII/93
      compte; obligation; Machault (de), Jean-François; Andele, Jean
    - Quittance. NOELAS, Guillaume. CHAMPDENIER (de)., 11 mars 1650; MC/ET/XII/93
      quittance; Noelas, Guillaume; Champdenier (M. de)
    - Déclaration et Transport. FLANDRES (de), Guillaume. PERRACHON, Pierre., 12 mars 1650; MC/ET/XII/93
      déclaration; Perrachon, Pierre; Flandre, Guillaume de
    - Transport. FLANDRES (de), Guillaume. PERRACHON, Pierre., 12 mars 1650; MC/ET/XII/93
      cession; Perrachon, Pierre; Flandre, Guillaume de
    - Cautionnement. MATAGRIN, Jean-Baptiste. GAYANT, René., 14 mars 1650; MC/ET/XII/93
      cautionnement; Matagrin, Jean-Baptiste; Gayant, René
    - Apprentissage, serrurier. MICHEL, Charles. VENARD, Claude., 14 mars 1650; MC/ET/XII/93
      contrat d'apprentissage; Michel, Charles; Venard, Claude
    - Obligation. TOURNEMINE (de), René. TROUVE, Pierre., 14 mars 1650; MC/ET/XII/93
      obligation; Tournemine (de) René; Trouve, Pierre
    - Don mutuel. GILLES, Thomas. SELLERY, Marie., 14 mars 1650; MC/ET/XII/93
      donation; Gilles, Thomas; Sellery, Marie
    - Constitution. CUIGY (de), Jean. DROUYN, Nicolas. PICHART, Benjamin, 14 mars 1650; MC/ET/XII/93
      constitution de rente; Cuigy, Jean de; Drouyn, Nicolas; Pichart, Benjamin
    - Transaction. CUIGY (de), Jean. DROUYN, Nicolas. LESCALOPIER, Antoine., 15 mars 1650; MC/ET/XII/93
      accord; Cuigy, Jean de; Drouyn, Nicolas; Lescalopier, Antoine
    - Accord. ALEXANDRE, Michel. RIEZ DU COUDRAY (de), Alin., 15 mars 1650; MC/ET/XII/93
      accord; Alexandre, Michel; Riez Du Coudray (de), Alin
    - Bail. RICHARD, Claude. PORCHER, Jacques., 16 mars 1650; MC/ET/XII/93
      bail; Richard, Claude; Porcher, Jacques
    - Apprentissage, brodeuse. ROQUET, Jeanne. BOULLAY, Marie., 16 mars 1650; MC/ET/XII/93
      contrat d'apprentissage; Roquet, Jeanne; Boullay, Marie
    - Désistement. SENE (de), François. GRATIO, Philippe., 16 mars 1650; MC/ET/XII/93
      renonciation; Sene (de), François; Gratio, Philippe
    - Déclaration. POTEL, Pierre. BOISTEL, Charles., 17 mars 1650; MC/ET/XII/93
      déclaration; Potel, Pierre; Boistel, Charles
    - Vente d'office. AVELINE, Charlotte. DEBOUC, Pierre., 17 mars 1650; MC/ET/XII/93
      acte de vente; Aveline, Charlotte; Debouc, Pierre
    - Transport. POTEL, Pierre. BOITEL, Charles., 17 mars 1650; MC/ET/XII/93
      cession; Potel, Pierre; Boitel, Charles
    - Transport. DELAJARIE, Claude. COTIN, Nicolas., 17 mars 1650; MC/ET/XII/93
      cession; Delajarie, Claude; Cotin, Nicolas
    - Partage. LECONTE, Jean. Héritiers LECONTE., 17 mars 1650; MC/ET/XII/93
      partage; Leconte, Jean; Leconte (Héritiers De)
    - Transaction. LYVER, Jean. BOUBERS (de), Aymard., 18 mars 1650; MC/ET/XII/93
      accord; Lyver, Jean; Boubers, Aymard de
    - Transport. BROU (de), Jean. JOLY, Nicolas., 18 mars 1650; MC/ET/XII/93
      cession; Brou, Jean de; Joly, Nicolas
    - Inventaire après décès. CANAPE, Jean. LAURE, Antoine., 19 mars 1650; MC/ET/XII/93
      inventaire après décès; Canape, Jean; Laure, Antoine
    - Bail. DESENE, François. DECOIN, Georges., 19 mars 1650; MC/ET/XII/93
      bail; Desene, François; Decoin, Georges
    - Compromis. POSTEL, Guillaume. VATEL, Antoine., 20 mars 1650; MC/ET/XII/93
      accord; Postel, Guillaume; Vatel, Antoine
    - Déclaration. PENIGAULT, Jean. BOUBERS (de), Aymard., 20 mars 1650; MC/ET/XII/93
      déclaration; Penigault, Jean; Boubers, Aymard de
    - Quittance. DELABOULLE, Antoine. DESBORDES, Jean., 21 mars 1650; MC/ET/XII/93
      quittance; Delaboulle, Antoine; Desbordes, Jean
    - Alloué, tourneur de bois. MARTEL, François. FLAMBERT, Nicolas., 21 mars 1650; MC/ET/XII/93
      contrat de travail; Martel, François; Flambert, Nicolas; tourneur
    - Transaction. LEROUX, Etienne. PETIT, Geoffroy., 22 mars 1650; MC/ET/XII/93
      accord; Leroux, Etienne; Petit, Geoffroy
    - Quittance. DAVY, René. QUINAULT, Martin., 23 mars 1650; MC/ET/XII/93
      quittance; Davy, René; Quinault, Martin
    - Apprentissage, lingère. BAILLEUR (de), Noelle. BONNET, Marguerite., 23 mars 1650; MC/ET/XII/93
      contrat d'apprentissage; Bailleur, Noelle de; Bonnet, Marguerite
    - Transport de rente. LAISNE, Claude. LAISNE, Nicolas., 23 mars 1650; MC/ET/XII/93
      transport de droits; Laisne, Claude; Laisne, Nicolas
    - Transport. POTEL, Sébastien. BOITEL, Charles., 23 mars 1650; MC/ET/XII/93
      cession; Potel, Sébastien; Boitel, Charles
    - Désistement de Bail. DESENE, François. LEFEBVRE, Vincent., 25 mars 1650; MC/ET/XII/93
      renonciation; bail; Desene, François; Lefebvre, Vincent
    - Déclaration. DUVAL, Anne. LECONTE, Jean., 26 mars 1650; MC/ET/XII/93
      déclaration; Duval, Anne; Leconte, Jean
    - Bail. CHARRON, Jean. MARCLAND, Louis., 26 mars 1650; MC/ET/XII/93
      bail; Charron, Jean; Marcland, Louis
    - Apprentissage, éperonnier. DEVIN, Charles. DUPUIS, François., 26 mars 1650; MC/ET/XII/93
      contrat d'apprentissage; Devin, Charles; Dupuis, François
    - Testament. DABANCOURT, Marie., 27 mars 1650; MC/ET/XII/93
      testament; Dabancourt, Marie
    - Inventaire après décès de Jean Jervilliers, maître potier d'étain demeurant rue des Gravilliers, 28 mars 1650; MC/ET/XII/93
      inventaire après décès; Jervillier, Jean; potier
    - Testament. BOULLEMER, Jacques., 28 mars 1650; MC/ET/XII/93
      testament; Boullemer, Jacques
    - Quittance. GAUCHER, Pierre. GRUYN, Philippe., 29 mars 1650; MC/ET/XII/93
      quittance; Gaucher, Pierre; Gruyn, Philippe
    - Vente d'office. HAY, Jeanne. HERVE, Charles., 29 mars 1650; MC/ET/XII/93
      acte de vente; Hay, Jeanne; Herve, Charles
    - Vente d'office. AMAULRY, Fleurdelys. VINCENT, Denis., 29 mars 1650; MC/ET/XII/93
      acte de vente; Amaulry, Fleurdelys; Vincent, Denis
    - Transport. TROUVE, Pierre. DELISLE, Jean., 29 mars 1650; MC/ET/XII/93
      cession; Trouve, Pierre; Delisle, Jean
    - Transport. DEBION, Jean. CHASTEAU, Marie., 29 mars 1650; MC/ET/XII/93
      cession; Debion, Jean; Chasteau, Marie
    - Transport. CHEURET, Philippe. CHEURET, Charles. CHEURET, Opportune. CHEURET, Françoise., 29 mars 1650; MC/ET/XII/93
      cession; Cheuret, Philippe; Cheuret, Charles; Cheuret, Opportune; Cheuret, Françoise
    - Transaction et Ratification. MONTLUC (de), Alphonse-Henri. MARTIN, René., 29 mars 1650; MC/ET/XII/93
      accord; ratification; Montluc (de), Alphonse-Henri; Martin, René
    - Bail. BANNELIER, Jean. BANNELIER, Jeanne. PREVOST, Pierre., 30 mars 1650; MC/ET/XII/93
      bail; Bannelier, Jean; Bannelier, Jeanne; Prevost, Pierre
    - Obligation. POULLIN, Antoine. DUTRY, Charlotte., 31 mars 1650; MC/ET/XII/93
      obligation; Poullin, Antoine; Dutry, Charlotte
    - Obligation. QUIDORT, Guillaume. DUTRY, Charlotte., 31 mars 1650; MC/ET/XII/93
      obligation; Quidort, Guillaume; Dutry, Charlotte
    - Obligation. QUIDORT, Jacques. DUTRY, Charlotte., 31 mars 1650; MC/ET/XII/93
      obligation; Quidort, Jacques; Dutry, Charlotte
    - Quittance. QUIDORT, Guillaume. DUTRY, Charlotte., 31 mars 1650; MC/ET/XII/93
      quittance; Quidort, Guillaume; Dutry, Charlotte
  - Minutes. 1650, avril - 1650, juin, avril 1650 - juin 1650; MC/ET/XII/94
    - Bail. THELIS (de), Catherine. DESTORS, Anne., 1er avril 1650; MC/ET/XII/94
      bail; Thelis (de), Catherine; Destors, Anne
    - Vente. DESTORS, Anne. THELIS (de), Catherine., 1er avril 1650; MC/ET/XII/94
      acte de vente; Destors, Anne; Thelis (de), Catherine
    - Marché, vin. LEROUX, François. BERNARD, Benja., 1er avril 1650; MC/ET/XII/94
      marché; Leroux, François; Bernard, Benjamin
    - Convention. DAVY, René. ANSELAIN, Do., 1er avril 1650; MC/ET/XII/94
      convention; Davy, René; Anselain, Do
    - Bail. VALENTIN, Claude. DEBASMAISON, Jeanne., 2 avril 1650; MC/ET/XII/94
      bail; Valentin, Claude; Debasmaison, Jeanne
    - Quittance. ROZIER, Louis. DESTOURNAY, Antoine., 2 avril 1650; MC/ET/XII/94
      quittance; Rozier, Louis; Destournay, Antoine
    - Obligation et Transport. ARCHAMBAULT, Claude. BELON, Claude., 2 avril 1650; MC/ET/XII/94
      obligation; Archambault, Claude; Belon, Claude
    - Obligation. DUBOURG, Guillaume. BONNET, Pierre., 4 avril 1650; MC/ET/XII/94
      obligation; Dubourg, Guillaume; Bonnet, Pierre
    - Vente. BOUILLE, Jean. FAURE, Christophe., 4 avril 1650; MC/ET/XII/94
      acte de vente; Bouille, Jean; Faure, Christophe
    - Titre nouvel. LEMAIRE, Marguerite. GUTHE, Pierre. LECONTE, Jean., 4 avril 1650; MC/ET/XII/94
      titre nouvel; Lemaire, Marguerite; Guthe, Pierre; Leconte, Jean
    - Donation. LEMARESCHAL, Thomas. LESOINTRE, Marguerite., 5 avril 1650; MC/ET/XII/94
      donation; Lemareschal, Thomas; Lesointre, Marguerite
    - Accord. GERARD, Nicolas. AUVRAY, Pierre., 5 avril 1650; MC/ET/XII/94
      accord; Gerard, Nicolas; Auvray, Pierre
    - Remise d'intérêt civil. BAUDART, Nicolas. VARIN, Louis., 5 avril 1650; MC/ET/XII/94
      Baudart, Nicolas; Varin, Louis
    - Quittance. NERET, François. NERET, Denis., 5 avril 1650; MC/ET/XII/94
      quittance; Neret, François; Neret, Denis
    - Procuration. RENAULT, Charlotte. RENAULT, Françoise. RENAULT, Adrien., 6 avril 1650; MC/ET/XII/94
      procuration; Renault, Charlotte; Renault, Françoise; Renault, Adrien
    - Traité. DELACROIX, Pierre. BAUDELOT, Pierre., 7 avril 1650; MC/ET/XII/94
      traité; Delacroix, Pierre; Baudelot, Pierre
    - Apprentissage, chapelier. JOLY, Jean. ANCEAUME, Jacques., 7 avril 1650; MC/ET/XII/94
      contrat d'apprentissage; Joly, Jean; Anceaume, Jacques
    - Consentement. NICOLAY, Aymard. MORIN, François., 8 avril 1650; MC/ET/XII/94
      ratification; Nicolay, Aymard; Morin, François
    - Procuration. BULLANDRE (de), Isaac., 9 avril 1650; MC/ET/XII/94
      procuration; Bullandre, Isaac de
    - Quittance. LETENNEUR, Benjamin. MAUROY (de), Anne., 11 avril 1650; MC/ET/XII/94
      quittance; Letenneur, Benjamin; Mauroy (de), Anne
    - Acte concernant: COING, Geneviève. BONNEAU., 11 avril 1650; MC/ET/XII/94
      Coing, Geneviève; Bonneau
    - Don mutuel. MENNESSIER, Guillaume. MATRIAN, Claude., 12 avril 1650; MC/ET/XII/94
      donation; Mennessier, Guillaume; Matrian, Claude
    - Inventaire après décès de Marguerite Cousturier, fait à la requête de noble homme Jean Goguyer, conseiller du roi, trésorier des gardes de sa majesté, demeurant rue des Rosiers, paroisse Saint-Gervais., 12 avril 1650; MC/ET/XII/94
      inventaire après décès; Rosiers (rue des); Saint-Gervais (paroisse); Cousturier, Marguerite; Goguyer, Jean; trésorier payeur (Ancien Régime)
    - Bail. BOCHARD, Denis. NOGENT DAQUIN (de), Claude., 12 avril 1650; MC/ET/XII/94
      bail; Bochard, Denis; Nogent Daquin (de), Claude
    - Quittance. FOUQUET, Antoine. SIRE de BUEIL, Jean., 19 avril 1650; MC/ET/XII/94
      quittance; Fouquet, Antoine; Sire de Bueil, Jean
    - Don mutuel. NOUVELLY, Claude. GENTEU, Nicole., 20 avril 1650; MC/ET/XII/94
      donation; Nouvelly, Claude; Genteu, Nicole
    - Quittance et Renonciation. GOBESIRE, François. GOBESIRE, Pierre., 20 avril 1650; MC/ET/XII/94
      quittance; renonciation; Gobesire, François; Gobesire, Pierre
    - Quittance. CHOSSERE, Marie. SERGENT, Etienne., 21 avril 1650; MC/ET/XII/94
      quittance; Chossere, Marie; Sergent, Etienne
    - Bail. OUVRARD, Jean. POYTRINEAU, Michel., 24 avril 1650; MC/ET/XII/94
      bail; Ouvrard, Jean; Poytrineau, Michel
    - Mariage. LECERF, Guillaume. MAHIE, Dionne., 25 avril 1650; MC/ET/XII/94
      contrat de mariage; Lecerf, Guillaume; Mahie, Dionne
    - Quittance. MUSNIER, Antoine. CHARPENTIER, Marie., 25 avril 1650; MC/ET/XII/94
      quittance; Musnier, Antoine; Charpentier, Marie
    - Constitution. FONTENAY (de), Mathieu. FONTENAY (de), Gabriel., 26 avril 1650; MC/ET/XII/94
      constitution de rente; Fontenay, Mathieu de; Fontenay, Gabriel de
    - Apprentissage, charpentier de bateau. DUTAC, Louis. CHOQUART, Etienne., 26 avril 1650; MC/ET/XII/94
      contrat d'apprentissage; Dutac, Louis; Choquart, Etienne
    - Titre nouvel. LANCRET, Antoine. LOUPIAT, Côme., 26 avril 1650; MC/ET/XII/94
      titre nouvel; Lancret, Antoine; Loupiat, Côme
    - Obligation. PIERRE, Bernard. PIERRE, Arthur. AMAULRY, Jacques., 27 avril 1650; MC/ET/XII/94
      obligation; Pierre, Bernard; Pierre, Arthur; Amaulry, Jacques
    - Transport. VARIE, Antoine. CACHET, Jean. BOITET, Nicolas., 28 avril 1650; MC/ET/XII/94
      cession; Varie, Antoine; Cachet, Jean; Boitet, Nicolas
    - Décharge. AMAULRY, Jacques. COPINET, Nicolas., 29 avril 1650; MC/ET/XII/94
      décharge; Amaulry, Jacques; Copinet, Nicolas
    - Transport. POIREAU, Léonard. TROYES (de), Charles., 29 avril 1650; MC/ET/XII/94
      cession; Poireau, Léonard; Troyes (de), Charles
    - Obligation. ROBERT, Charles. ROZIER, Antoine., 30 avril 1650; MC/ET/XII/94
      obligation; Robert, Charles; Rozier, Antoine
    - Mariage. JACQUES, Philippe. MOUY (de), Catherine., 1er mai 1650; MC/ET/XII/94
      contrat de mariage; Jacques, Philippe; Mouy (de), Catherine
    - Bail. OUVRARD, Jean. GRENAT, André., 1er mai 1650; MC/ET/XII/94
      bail; Ouvrard, Jean; Grenat, André
    - Concordat. BULLANDRE (de), Isaac. LEBEL, Jacques., 2 mai 1650; MC/ET/XII/94
      accord; Bullandre, Isaac de; Lebel, Jacques
    - Procuration. BULLANDRE (de), Isaac., 2 mai 1650; MC/ET/XII/94
    - Constitution. POTIER, Simon. PERREAU, Fabien., 3 mai 1650; MC/ET/XII/94
      constitution de rente; Potier, Simon; Perreau, Fabien
    - Déclaration. LECONTE, Pierre. GOBESIRE, François., 4 mai 1650; MC/ET/XII/94
      déclaration; Leconte, Pierre; Gobesire, François
    - Vente. MICHELET, Louis. Communauté des Ursulines, Melun, Seine-et-Marne., 4 mai 1650; MC/ET/XII/94
      acte de vente; Michelet, Louis
    - Obligation. GENDRON, François. JOUY (de), Jacques., 4 mai 1650; MC/ET/XII/94
      obligation; Gendron, François; Jouy, Jacques de
    - Inventaire après décès. PLANTADE (de), Pierre., 4 mai 1650; MC/ET/XII/94
      inventaire après décès; Plantade (de), Pierre
    - Cession de droits. DELAS, Jean. DUTARLAY, François., 5 mai 1650; MC/ET/XII/94
      transport de droits; Delas, Jean; Dutarlay, François
    - Constitution par Gilles Guérin, sculpteur ordinaire du roi, et sa femme, Marguerite Pellard, à Simon Potier, maître serrurier, tous demeurant rue Saint-Guillaume [sic, pour rue Guillaume, aujourd'hui Guillaume Budé], île Notre-Dame, d'une rente de 83 l. 6 s. 8 d., au principal de 1 500 l., garantie par la maison à l'enseigne de Saint Jean l'Évangéliste en relief sur le mur, qu'ils ont bâtie rue Saint-Guillaume sur un terrain acquis de Guillaume Marchand, le 23 mai 1648 devant Goguier., 5 mai 1650; MC/ET/XII/94
      Documents du Minutier central concernant les peintres, sculpteurs et graveurs au XVIIe siècle (1600-1650), par Marie-Antoinette Fleury et Martine Constans, tome II [études XI à XX, 2445 actes], Paris, Archives nationales, 2010, notice n°951 (instrument de recherche imprimé dématérialisé, certaines notices sont plus détaillées dans la version intégrale accessible en ligne par la rubrique 'Autres instruments de recherche', voir contexte dans le Plan d’orientation général - Notaires de Paris, guides thématiques du Minutier).
    - SCULTPEUR GUERIN (Gilles) à Paris § Constitution, 5 mai 1650; MC/ET/XII/94
      Guerin, Gilles
    - GUÉRIN (Gilles) sculpteur ordinaire du Roy § Constitution, 5 mai 1650; MC/ET/XII/94
      Guérin, Gilles
    - GUERIN (Gilles) Sculpteur à Paris § Constitution, 5 mai 1650; MC/ET/XII/94
    - Constitution. GUERIN, Gilles. POTIER, Simon., 6 mai 1650; MC/ET/XII/94
      constitution de rente; Guerin, Gilles; Potier, Simon
    - Titre nouvel. PANIER, Jeanne. BLESTRON, René., 9 mai 1650; MC/ET/XII/94
      titre nouvel; Panier, Jeanne; Blestron, René
    - Titre nouvel. LEROY, Marin. DREUX de LANDELLE., 10 mai 1650; MC/ET/XII/94
      titre nouvel; Leroy, Marin; Dreux de Landelle (M.)
    - Quittance. BOUCHET, Pierre. BOUCHET, Germain. PERRELLE, Robert., 11 mai 1650; MC/ET/XII/94
      quittance; Bouchet, Pierre; Bouchet, Germain; Perrelle, Robert
    - Vente. BRUSLE, Denis. PALLUAU (de), Denis., 11 mai 1650; MC/ET/XII/94
      acte de vente; Brusle, Denis; Palluau (de), Denis
    - Certificat. CAILLY (de), Jacques. VAILLANT, Marguerite., 12 mai 1650; MC/ET/XII/94
      certificat; Cailly, Jacques de; Vaillant, Marguerite
    - Inventaire après décès. COLINET, Nicolas., 12 mai 1650; MC/ET/XII/94
      inventaire après décès; Colinet, Nicolas
    - Transport de droits. BOURBOUL, Claude. PLANTADE (de), Marie., 13 mai 1650; MC/ET/XII/94
      transport de droits; Plantade (de), Marie
    - Bail. CHARRON, Jean. AUBERT, Edmé., 13 mai 1650; MC/ET/XII/94
      bail; Charron, Jean; Aubert, Edmé
    - Apprentissage, vinaigrier. DEGRAND COLAS, Jean. HEAT, Jean., 13 mai 1650; MC/ET/XII/94
      contrat d'apprentissage; Degrand Colas, Jean; Heat, Jean
    - Terrier, baronnie de Courgis, Yonne., 14 mai 1650; MC/ET/XII/94
      terrier
    - COURGY (Charles de PASTÉ, baron de) § Terres de la baronnie de Courgy., 14 mai 1650; MC/ET/XII/94
      Pasté, Charles de
    - Transaction. ROUSSIN, Nicolas. GALLOIS, Jean., 14 mai 1650; MC/ET/XII/94
      accord; Roussin, Nicolas; Gallois, Jean
    - Transaction. GONTAULT (de), Louise. CHAMAULT, Jean., 14 mai 1650; MC/ET/XII/94
      accord; Gontault, Louise de; Chamault, Jean
    - Procuration. BRANQUAS (de), Charles., 15 mai 1650; MC/ET/XII/94
    - Attestation, baronnie de Courgis, Yonne., 15 mai 1650; MC/ET/XII/94
      attestation
    - Quittance. RATOUYN, François. PERRELLE, Robert., 16 mai 1650; MC/ET/XII/94
      quittance; Ratouyn, François; Perrelle, Robert
    - Apprentissage, chapelier. MAHIEU, Edmé. JACOBS, Toussaint., 16 mai 1650; MC/ET/XII/94
      contrat d'apprentissage; Mahieu, Edmé; Jacobs, Toussaint
    - Apprentissage, chapelier. GASTE, Nicolas. MAHIEU, André., 16 mai 1650; MC/ET/XII/94
      contrat d'apprentissage; Gaste, Nicolas; Mahieu, André
    - Procuration. QUELEN de CHATAUFUR, René., 17 mai 1650; MC/ET/XII/94
      procuration; Quelen de Chataufur, René
    - Quittance réciproque. BOISSONNEAU, Jean. ISSARTYER, Raymond., 17 mai 1650; MC/ET/XII/94
      quittance; Boissonneau, Jean; Issartyer, Raymond
    - Assocoation. MARTIN, Jean. LUAULT, Claude., 18 mai 1650; MC/ET/XII/94
      acte de société; Martin, Jean; Luault, Claude
    - Inventaire après décès. LEROUX, Etienne., 19 mai 1650; MC/ET/XII/94
      inventaire après décès; Leroux, Etienne
    - Bail. PUSSORT (de), Henri. PRAST (de), Philippe., 20 mai 1650; MC/ET/XII/94
      bail; Pussort (de), Henri; Prast (de), Philippe
    - Promesse. BELLIERE (de), Michel. CHEVALIER, Marguerite., 20 mai 1650; MC/ET/XII/94
      promesse; Chevalier, Marguerite; Belliere, Michel de
    - Déclaration. BREUILLE (de), Madeleine. BULLANDRE (de), Isaac., 21 mai 1650; MC/ET/XII/94
      déclaration; Breuille, Madeleine de; Bullandre, Isaac de
    - Bail. DUBOYS, Jean. LEMAYE, François., 21 mai 1650; MC/ET/XII/94
      bail; Duboys, Jean; Lemaye, François
    - Transport de bail. RETROU, Denis. BOURDEREAU, Denis., 21 mai 1650; MC/ET/XII/94
      Retrou, Denis; Bourdereau, Denis
    - Quittance. MOULINS (de), Vincent. RICHER, Barbe., 21 mai 1650; MC/ET/XII/94
      quittance; Moulins (de), Vincent; Richer, Barbe
    - Obligation. DUBOYS, Jean. JACQUES, Philippe. LEMAYE, François., 21 mai 1650; MC/ET/XII/94
      obligation; Duboys, Jean; Jacques, Philippe; Lemaye, François
    - Échange. TAVERNIER, Antoine. DUGAY, Nicolas. ESTIENNE, Jérôme., 21 mai 1650; MC/ET/XII/94
      échange; Tavernier, Antoine; Dugay, Nicolas; Estienne, Jérôme
    - Déclaration. LOYSEAU, Simon. GAULTIER, Guy., 21 mai 1650; MC/ET/XII/94
      déclaration; Loyseau, Simon; Gaultier, Guy
    - Bail de vaches par Pierre Sissonge. maître meunier, à François Dauseret, vigneron., 23 mai 1650
      Attention: l'original de l'acte est manquant.
      'Et au cas qu'elles vinssent à mourir, ou l'une d'elle, par la faulte et négligence dudit preneur, il sera tenu [...] payer audit bailleur la somme de 36 livres pour la valeur de chacune.'
      bail; Dauseret, François; Sissonge, Pierre; meunier; viticulteur
    - Ratification. LUCAS, Anne. CAILLANT, Nicolas., 23 mai 1650; MC/ET/XII/94
      ratification; Lucas, Anne; Caillant, Nicolas
    - Quittance. GALLET (de), Françoise. LE PELLETIER, Jean., 23 mai 1650; MC/ET/XII/94
      quittance; Le Pelletier, Jean; Gallet, François de
    - Mariage. NAINTRE, François. LECLERC, Bernarde., 23 mai 1650; MC/ET/XII/94
      contrat de mariage; Naintre, François; Leclerc, Bernarde
    - Bail à ferme. HENNEQUIN, Nicolas. DUBOYS, Jean., 24 mai 1650; MC/ET/XII/94
      bail; Hennequin, Nicolas; Duboys, Jean
    - Alloué, vitrier. GRANS, Michel. GLINNEL, Pierre., 24 mai 1650; MC/ET/XII/94
      contrat de travail; Grans, Michel; Glinnel, Pierre; vitrier
    - Obligation. DU RONCERAY, Louis. VILLEMONTEE (de), Henri., 24 mai 1650; MC/ET/XII/94
      obligation; Du Ronceray, Louis; Villemontee (de), Henri
    - Obligation. CHIVRAY (de), Anne. DUPLESSIS, Théodore., 24 mai 1650; MC/ET/XII/94
      obligation; Duplessis, Théodore; Chivray, Anne de
    - Entretien de carosses, Carrosses (entretien de). BOURS, Thomas. DUBOIS, Sébastien., 24 mai 1650; MC/ET/XII/94
      Bours, Thomas; Dubois, Sébastien
    - Désistement. BERTIER, Jean. PONCET, Marguerite., 25 mai 1650; MC/ET/XII/94
      renonciation; Bertier, Jean; Poncet, Marguerite
    - Marché, location de bateau. VIE, Savinien. THUREAU, Jean., 25 mai 1650; MC/ET/XII/94
      marché; Vie, Savinien; Thureau, Jean
    - Mariage. CETHELINEAU, Pierre. CHARROY, Chrétienne., 27 mai 1650; MC/ET/XII/94
      contrat de mariage; Cethelineau, Pierre; Charroy, Chrétienne
    - Apprentissage, savetier. BOUCHARD, Christophe. MASSON, Jean., 27 mai 1650; MC/ET/XII/94
      contrat d'apprentissage; Bouchard, Christophe; Masson, Jean
    - Bail de bateaux. DELAMOTTE, Nicolas. POULES, Toussaint., 28 mai 1650; MC/ET/XII/94
      bail; Delamotte, Nicolas; Poules, Toussaint
    - Quittance. GUIGNARD, Anne. ARDIOT de COURCELLES., 28 mai 1650; MC/ET/XII/94
      quittance; Guignard, Anne; Ardiot de Courcelles